Inventaris van het archief van prof. jhr. mr. B.C. de Savornin Lohman [levensjaren 1883-1946], 1901-1946 (1961); en enkele familieleden, 1832-1941
Nationaal Archief, Den Haag
- Eerste Afdeling: PAPIEREN VAN B.C. DE SAVORNIN LOHMAN. (1883-1946).
  - Dokumentatie., D.
    - Stukken betreffende A.F. de Savornin Lohman., I.
      - Artikelen in diverse kranten en tijdschriften naar aanleiding van het overlijden op 11 juni 1924 van A.F. de Savornin Lohman., 1924-1925; 187; 1 pak
      - Overzichten van het archief van A.F. de Savornin Lohman., Z.d; 188; 2 katernen
      - Afschriften van brieven van G. Groen van Prinsterer aan A. F. de Savornin Lohman uit de jaren 1872-1875 afkomstig van het Algemeen Rijksarchief, met begeleidende brieven., 1933, 1940; 189; 1 omslag
    - Stukken betreffende de bezettingsperiode., II.
      - Verslagen van redevoeringen door H. Colijn, R. Pollema, en J.R. Slotemaker de Bruïne in diverse dagbladen, met aantekeningen hierover van B.C. de Savornin Lohman., 1940; 190; 1 omslag
      - Brochures van de hand van J. Linthorst Homan getiteld, "Aanpakken" en "In vaderlandschen zin"., 1940; 191; 2 katernen
      - Nummers van De Unie, orgaan van de Nederlandsche Unie., 1940; 192; 1 omslag
      - Kranteartikelen betreffende de landdag van de N.S.B. te Lunteren., 1940; 193; 2 stukken
      - Kranteartikelen uit diverse dagbladen betreffende de Nederlandsche Unie, de N.S.B., het Nationale Front en de positie van de oorspronkelijke politieke partijen na de meidagen van 1940., 194; 1 pak
      - "Brieven aan een jongeren tijdgenoot", artikelenreeks van de hand van Adolphus Venator (pseudoniem) gepubliceerd in het tijdschrift De Reformatie., 1940; 195; 1 omslag
      - Kranteartikelen betreffende het portugese fascisme en Salazar., 1940; 196; 1 omslag
      - Brochure afkomstig van de Stichting De Nederlandsche Gemeenschap houdende richtlijnen tot eendrachtigheid van het nederlandse volk, met begeleidend schrijven van J.J.M. van Breukelen., 1940; 197; 1 deeltje
      - Kranteartikelen uit diverse dagbladen betreffende de situatie in Nederland gedurende de eerste vijf maanden van de bezetting., 1940; 198; 1 pak
      - "Wij bouwen verder" en "Op de drempel van de nieuwe tijd", brochures van de hand van J. Eykman en V.H. van Lonkhuizen, met afwijzende reaktie op de laatste door J.H. Scheps in diens brochure "Ons zelf zijn en blijven"., 1940; 199; 3 katernen
      - "Op een keerpunt van den tijd", brochure door M. van Poll, overdruk van een artikelenreeks verschenen in de Neerlandia Pers., 1940; 200; 1 katern
      - Redaktiekommentaren met betrekking tot de nationale eenheid in diverse dagbladen op christelijke grondslag., 1940; 201; 1 pak
      - "De juiste geestelijke houding in tijden van spanning en gevaar", verhandeling door J. van der Spek. Gedrukt., 1940; 202; 1 deel
      - Brochures, kranteartikelen en andere stukken met betrekking tot de Tweede Wereldoorlog., 1945; 203; 1 omslag
      - "Eenheid en verscheidenheid in het Nederlandsche Volk", brochure door F. Sassen houdende een pleidooi voor samenwerking op principiële grondslag., 1945; 204; 1 katern
- Tweede Afdeling: PAPIEREN VAN ENIGE FAMILIELEDEN.
  - C. de Savornin Lohman-Schwartz (geb. 1890)., A.
    - Ingekomen brieven van A.F. de Savornin Lohman., 1912-1914; 205; 3 stukken
    - Ingekomen brief van haar echtgenoot., Z.d; 206; 1 stuk
    - Ingekomen brieven van J.C. van Andel-Rutgers en P. de Jong., 1928, 1939-1940; 207; 1 omslag
    - Ingekomen brieven in verband met de internering van haar echtgenoot van G. Kolff, Nederlandse Rode Kruis en J.R. Slotemaker de Bruïne., 1940-1941; 208; 1 omslag
  - W.H. de Savornin Lohman (1842-1895)., B.
    - Ingekomen brief van G. Groen van Prinsterer., 1875; 209; 1 stuk
    - Gesigneerd portret van G. Groen van Prinsterer., Z.d; 210; 1 stuk
  - F.I.H. de Savornin Lohman-de Ranitz (1802-1859)., C.
    - Huishoudboekjes vermoedelijk afkomstig van Françoise I.H. de Savornin Lohman., 1832-1835; 211; 2 katernen
  - M.A. de Savornin Lohman (1832-1899)., D.
    - Notariële akte van huwelijkse voorwaarden tussen Maurits Adriaan de Savornin Lohman en Florentina Johanna Alberda van Ekenstein., 1860; 212; 1 katern
    - Afschriften van de overlijdensakte van F.J. de Savornin Lohman-Alberda van Ekenstein, met foto en plattegrond van haar begraafplaats., 1889; 213; 1 omslag
    - Koninklijk Besluit houdende het eervol ontslag van M.A. de Savornin Lohman als advokaat-generaal bij de Hoge Raad der Nederlanden. Afschrift, 1888; 214; 1 stuk
    - Stukken betreffende beëdiging, ontslag en pensionering van M.A. de Savornin Lohman als gouverneur van Suriname., 1888-1893; 215; 1 omslag
    - Geleidebrief bij een geschenk bij wijze van dankbetuiging aangeboden aan M.A. de Savornin Lohman als gouverneur van Suriname afkomstig van de Kwang-yi-t'ang of Cantonnese Weldadigheids Vereniging van Siuunnam (Suriname). In chinees schrift., Z.d. (c. 1890); 216; 1 stuk
      Een vertaling door het Sinologisch Instituut te Leiden is bijgevoegd.
    - Brief afkomstig van de zwarte bevolking van het Paradistrikt aan M.A. de Savornin Lohman, gouverneur van Suriname, houdende een verzoek tot inperking van de macht van de Joden te Suriname., Z.d; 217; 1 stuk
    - Artikel in de Hannoversche Post,betreffende de "Jüdische Culturhätigkeit in Surinam"., 1891; 218; 1 stuk
    - Ingekomen brief van W. Tonckens, gouvernementssecretaris te Paramaribo., 1891; 219; 1 stuk
    - Kranteartikelen in De West-Indiër en De Volksbode betreffende de handelingen van M.A. de Savornin Lohman, 1891; 220; 1 omslag
      De West-Indiër nam stelling tegen De Savornin Lohman, De Volksbode verdedigde zijn beleid.
    - Foto's van gebouwen, de haven en andere objekten te Paramaribo, met aantekeningen in dorso van M.A. de Savornin Lohman., Z.d; 221; 1 omslag
    - Inreisvisum verstrekt door de minister van Buitenlandse Zaken aan M.A. de Savornin Lohman voor een verblijf in Duitsland., 1896; 222; 1 stuk
    - Condoleancebrieven en kranteartikelen naar aanleiding van het overlijden van M.A. de Savornin Lohman., 1899; 223; 1 omslag
    - Portretfoto van M.A. de Savornin Lohman., Z.d; 224; 1 stuk
- AANHANGSEL
  - Papieren van B.F. baron van Verschuer.
    - Ingekomen brieven van B.C. de Savornin Lohman., 1924-1927, 1936, 1945; 225; 1 omslag
    - Ingekomen brieven van A.J.A.A. van Heemstra, B.H. Everts en N.N., 1927, 1936; 226; 1 omslag
      Zie voor het vervolg blz. 49
  - Aanvulling op het archief van prof.jhr.mr. B.C. de Savornin Lohman.
    - Ingekomen brief van de Curatoren der Rijksuniversiteit te Utrecht, nevens een koninklijk besluit beide met betrekking tot zijn benoeming tot hoogleraar, 1912, 1919; 227; 2 stukken
    - Koninklijke besluiten houdende zijn benoeming en eervol ontslag als lid van de Voogdijraad, 1917, 1918; 228; 2 stukken
    - Stukken betreffende zijn benoeming en eervol ontslag als rechter-plaatsvervanger bij de Arrondissements-Rechtbank te Utrecht, 1918, 1928; 229; 1 omslag
    - Koninklijke besluiten inzake zijn benoeming tot nietmilitair lid van de Raad van Defensie, 1929, 1936; 230; 2 stukken
    - Koninklijk besluit houdende zijn benoeming tot lid van de Staatscommissie ingesteld bij K.B. van 12 december 1910 nr. 56, de z.g. Legercommissie, 1929; 231; 1 stuk
    - Stukken betreffende zijn benoeming en eervol ontslag als lid van de Onderwijsraad, 1921, 1927; 232; 1 omslag
    - Ingekomen brief van de Commissie tot herstel en zuivering van de Rijksuniversiteit te Utrecht houdende het verzoek zijn universitair onderwijs spoedig te hervatten, 1945; 233; 1 stuk
    - Staat opgemaakt door C. de Savornin Lohman-Schwartz houdende opgave van de perioden van internering van haar echtgenoot ten einde via de Stichting '40-'45 een uitkering te verkrijgen, 1961; 234; 1 stuk
    - Ingekomen brieven van jhr.mr.A.F.de Savornin Lohman, op jaar geordend en van een staat voorzien, 1901-1924; 235; 1 pak
      deze stukken waren in het bezit van prof.dr.F.C. Gerretson en werden voor zijn historisch onderzoek gebruikt.
      Zie voor vervolg 2.0.2.
- PLAATSINGSLIJST VAN EEN SUPPLEMENT OP HET ARCHIEF VAN B.C. DE SAVORNIN LOHMAN
  Deze stukken waren tot 1985 in het archief van prof.dr. F.C. Gerretson.
  - Als "briefwisseling" geordende stukken, 1908-1946; 236-243
    - Briefwisseling, ongeordend, 1912-1943, 236
    - Briefwisseling met prof.dr. F.C. Gerretson, met bijlagen. 1913-1946, 237
    - Briefwisseling "betreffende politieke kwesties", de C.H.U. rakende, met lijst van afzenders. 1918-1940, 238
    - Brieven "betreffende critiek van Lohman op prof. Krabbe" en opvattingen over de Nederlandse staatsidee, met lijst van afzenders. 1916-1936, 239
    - Brieven van D.J. de Geer, J.C. Kielstra, O.F.A.M. van Nispen tot Sevenaer, W.F. Röell en H.J. de Visser, met inhoudsopgave. 1923-1966, 240
    - Briefwisseling en nota's: "Diverse stukken betreffende Defensie, neutraliteit", met inhoudsopgave. 1928-1939, 241
    - "Brieven betreffende Fascisme en N.S.B.", met inhoudsopgave. 1928-1935, 242
    - Briefwisseling met D.G. Rengers Hora Siccama. 1908-1923, 243
  - Stukken betreffende zijn hoogleraarschap., 1925-1939; 244-246
    - Stichtingsakte van het Fonds voor Indologische Studiën, met bijlagen. 1925, 244
    - Kladaantekeningen voor een college over "defensië. 1939, 245
    - Concept van een artikel De staatsrechtelijke positie van de kroonprinses en van den prins-gemaal en de beteekenis van het aanstaande vorstenhuwelijk voor de troonopvolging des rijks. 1937, 246
  - Stukken betreffende artikelen over de kleur van de Nederlandse vlag., 1934-1937; 247
  - Stukken betreffende zijn lidmaatschap van de Eerste Kamer der Staten-Generaal., 1929-1940; 248-252
    - Stukken betreffende zijn verkiezing tot lid en zijn herverkiezing. 1929-1940, 248
    - Stukken betreffende het debat om het Nederlanderschap van graaf De Marchant et d'Ansembourg. 1935, 249
    - Stukken betreffende zijn interpellatie tegen een verdrag met België inzake verbindingen van de Schelde met Nederlandse riviermonden. 1931, 250
      Aanvulling op inventarisnummer 116.
    - Tekst van een redevoering als pleidooi tegen het samengaan van de Christelijk-Historische Unie met de Nationaalsocialistische Beweging N.S.B. Z.j. (1933?), 251
    - Stukken betreffende een "speech over de Volkenbond. In het Engels. 2 oktober 1937, 252
  - Stukken betreffende zijn bemoeienis met koloniale politiek., 1923-1946; 253-255
    - Ingekomen rapporten van leden van een commissie tot wijziging van de Indische Staatsinrichting, met bijlagen. 1923-1929, 253
    - Documentatie over het petitie-voorstel van Soetardjo, ingediend in de Volksraad. 1936, 254
    - Stukken betreffende een Seniorenconvent over de structuur van het koninkrijk naar aanleiding van de Indonesische onafhankelijkheidsverklaring. 1945-1946, 255
  - Diversen., 1922-146; 256-263
    - Correspondentie onder de rubriek "Juridische adviezen". 1922-1935, 256
    - Stukken betreffende de oprichting van de Nationale Unie. 1925, 257
    - Ingekomen brieven ter aanbeveling van ir. A.A. Mussert als ingenieur. 1927, 258
    - Stukken betreffende zijn lidmaatschap van de commissie voor het gedenkboek voor het vierde eeuwfeest van Willem van Oranje. 1933, 259
    - Stukken betreffende J.R. Thorbecke wegens het feit dat 75-jaar geleden de grondwetsherziening van 1848 plaats vond. 1923, 260
    - Dictaat, houdende een overzicht van het staatsrecht. Z.j, 261
    - Diverse ingekomen stukken bij De Savornin Lohman als lid van de Eerste Kamer, onuitgezocht. 1930-1946, 262
    - Kladaantekeningen. Z.j, 263